【裁判字號】    97,易,1823
【裁判日期】    970731
【裁判案由】    竊盜
【裁判全文】
臺灣臺北地方法院刑事判決              97年度易字第1823號
公  訴  人  臺灣臺北地方法院檢察署檢察官
被      告  乙○○
上列被告因竊盜案件，經檢察官提起公訴（九十七年度偵字第九
○三八號），本院判決如下：
    主  文
乙○○毀壞門扇竊盜，累犯，處有期徒刑拾月。
    事  實
一、乙○○前因常業詐欺案件，經臺灣高等法院以九十四年度上
    訴字第二○三七號判處有期徒刑一年確定，於民國九十六年
    一月二十九日因縮短刑期假釋出監，於九十六年二月十二日
    假釋期滿，未經撤銷假釋，其未執行之刑，以已執行論；詎
    猶不知悔改，基於意圖為自己不法所有之犯意，於九十七年
    四月十六日上午八時許，前往在臺北市萬華區○○○路○段
    一六四號甲○○所經營「精藝鎖匙店」，持石頭毀壞該店後
    門玻璃，打開後門門鎖，由後門進入竊取甲○○所有之如附
    表一所示物品，得手後逃逸，嗣於同日下午一時三十分，為
    警在臺北市○○區○○路五十五號前臨檢查獲，並扣得如附
    表一所示物品。
二、案經甲○○訴由臺灣北市政府警察局萬華分局報請臺灣臺北
    地方法院檢察署檢察官偵查起訴。
    理  由
壹、程序部分：
    按被告以外之人於審判外之言詞或書面陳述，除法律有規定
    者外，不得作為證據，刑事訴訟法第一百五十九條第一項定
    有明文；復按被告以外之人於偵查中向檢察官所為之陳述，
    除顯有不可信之情況者外，得為證據，同法第一百五十九條
    之一第二項亦有規定；另按被告以外之人於審判外之陳述，
    雖不符前四條之規定，而經當事人於審判程序同意作為證據
    ，法院審酌該言詞陳述或書面陳述作成時之情況，認為適當
    者，亦得為證據；當事人、代理人或辯護人於法院調查證據
    時，知有第一百五十九條第一項不得為證據之情形，而未於
    言詞辯論終結前聲明異議者，視為有前項之同意；同法第一
    百五十九條之五規定甚明。本案所據以認定被告乙○○犯罪
    事實之證據，其中部分屬傳聞證據，除證人甲○○於偵查中
    向檢察官所為之陳述，業經具結且無顯不可信之情形存在，
    依刑事訴訟法第一百五十九條之一第二項規定，自具備證據
    能力外；其餘之傳聞證據，因公訴人及被告於本院言詞辯論
    終結前均未對其證據能力聲明異議，本院認該等傳聞證據作
    成之情況亦無不當之情形，依刑事訴訟法第一百五十九條之
    五規定，該等傳聞證據均具備證據能力，合先敘明。
貳、實體部分：
一、上揭事實業據乙○○於警詢（見九十七年度偵字第九○三八
    號卷第十三至十六頁）、偵查（見九十七年度偵字第九○三
    八號卷第五二頁）、本院審理中（見本院卷第二八、二九頁
    ）坦承不諱，經核與證人甲○○於偵查結證失竊情節相符（
    見九十七年度偵字第九○三八號卷第五七、五八頁），復有
    失竊現場暨如附表一所示失竊物品照片（見九十七年度偵字
    第九○三八號卷第二四、二五頁）、臺北市政府警察局萬華
    分局九十七年四月十六日搜索扣押筆錄（見九十七年度偵字
    第九○三八號卷第三四至三七頁）、贓物認領保管單（見九
    十七年度偵字第九○三八號卷第三九頁）及臺北市政府警察
    局萬華分局九十七年六月九日北市警萬分刑字第○九七三一
    六二六七○○號函附臺北市政府警察局指紋初步排除比對鑑
    驗書（見本院卷第十七至二十頁）附卷足憑，堪認被告之自
    白與事實相符，為可採信，本件事證明確，被告犯行已堪認
    定，應依法論科。
二、按「刑法第三百二十一條第一項第二款所謂毀越門扇，其『
    越』指逾越而言，如係從門走入或開鎖啟門入室，均不得謂
    為逾越門扇」，有最高法院七十七年度台上字第一一三○號
    判決可參。被告損壞構成門扇一部之玻璃，打開門鎖，由後
    門進入行竊，核其所為，係犯刑法第三百二十一條第一項第
    二款之毀壞門扇竊盜罪。又被告前因常業詐欺案件，經臺灣
    高等法院以九十四年度上訴字第二○三七號判處有期徒刑一
    年確定，於九十六年一月二十九日因縮短刑期假釋出監，於
    九十六年二月十二日假釋期滿，未經撤銷假釋，其未執行之
    刑，以已執行論，有臺灣高等法院被告前案紀錄表在卷足憑
    （見本院卷第四至七頁），其受有期徒刑執行完畢，五年以
    內故意再犯本件有期徒刑以上之罪，為累犯，應依刑法第四
    十七條第一項之規定，加重其刑。爰審酌被告身強體健，不
    思合法途徑取得財物，竟毀壞門扇竊盜，侵害被害人財產，
    破壞社會秩序，惡性非輕，惟念其犯後坦承一切，態度良好
    ，已知所悔悟，竊得財物之價值及其犯罪之手段、所生之危
    害等一切情狀，量處如主文所示之刑，以示懲儆。至被告用
    以行竊之石頭，並未扣案，客觀上亦無證據證明該石頭係被
    告所有，且非屬應沒收之物，爰不另為沒收之諭知，併此敘
    明。
三、公訴意旨另認被告於上揭時、地在「精藝鎖匙店」內，尚有
    竊取甲○○所有之如附表二所示物品，然經被告堅詞否認，
    告訴人甲○○雖於偵查中證稱尚有如附表二所示之物遭他人
    竊取等語（見九十七年度偵字第九○三八號卷第五八頁），
    惟告訴人並無法提出任何證據證明，自難僅憑告訴人之指訴
    ，而為不利被告之認定，參以本件並未扣得如附表二所示物
    品，復查無其他積極證據足資認定被告亦有竊取如附表二所
    示物品，原應為無罪之諭知，惟公訴意旨認此部分與前開有
    罪部分係屬同一竊盜犯行，有實質上一罪關係，爰不另為無
    罪之諭知，附此敘明。
據上論斷，應依刑事訴訟法第二百八十四條之一、第二百九十九
條第一項前段，刑法第三百二十一條第一項第二款、第四十七條
第一項判決如主文。
本案經檢察官蔡立文到庭執行職務
中    華    民    國    97    年    7     月    31    日
                  刑事第十四庭  法  官  李家慧
以上正本證明與原本無異。
如不服本判決，應於判決送達後10日內，向本院提出上訴狀。
                                書記官  鄭淑丰
中    華    民    國    97    年    7     月    31    日
附錄本件論罪科刑法條：
中華民國刑法第321條
（加重竊盜罪）
犯竊盜罪而有左列情形之一者，處六月以上、五年以下有期徒刑
：
一、於夜間侵入住宅或有人居住之建築物、船艦或隱匿其內而犯
之者。
二、毀越門扇、牆垣或其他安全設備而犯之者。
三、攜帶兇器而犯之者。
四、結夥三人以上而犯之者。
五、乘火災、水災或其他災害之際而犯之者。
六、在車站或埠頭而犯之者。
前項之未遂犯罰之。
附表一：
┌──┬───────┬─────┬──┬────────┬─────┐
│編號│    物品      │   數量   │編號│    物品        │   數量   │
├──┼───────┼─────┼──┼────────┼─────┤
│ 一 │   鋁門鎖     │  九個    │ 三 │   捲門鎖       │  五個    │
├──┼───────┼─────┼──┼────────┼─────┤
│ 二 │   喇叭鎖     │  四個    │    │                │          │
└──┴───────┴─────┴──┴────────┴─────┘
附表二：
┌──┬───────┬─────┬──┬────────┬─────┐
│編號│    物品      │   數量   │編號│    物品        │   數量   │
├──┼───────┼─────┼──┼────────┼─────┤
│ 一 │各尺寸銅掛鎖  │ 三十五個 │ 四 │   剛繩鎖       │   六個   │
├──┼───────┼─────┼──┼────────┼─────┤
│ 二 │ 腳踏車鎖     │  六個    │ 五 │   現金         │五萬三千元│
├──┼───────┼─────┼──┼────────┼─────┤
│ 三 │ 機車大鎖     │  六個    │    │                │          │
└──┴───────┴─────┴──┴────────┴─────┘


司法院資訊處製作；財團法人民間司法改革基金會備份。
